【裁判字號】    99,台上,8057
【裁判日期】    991223
【裁判案由】    偽造有價證券
【裁判全文】
最高法院刑事判決            九十九年度台上字第八０五七號
上  訴  人  李建忠
上列上訴人因偽造有價證券案件，不服台灣高等法院中華民國九
十九年十月二十二日第二審判決（九十九年度上訴字第二三八０
號，起訴案號：台灣板橋地方法院檢察署九十八年度偵字第一七
二七八號），提起上訴，本院判決如下：
    主  文
上訴駁回。
    理  由
按刑事訴訟法第三百七十七條規定，上訴於第三審法院，非以判
決違背法令為理由，不得為之。是提起第三審上訴，應以原判決
違背法令為理由，係屬法定要件。如果上訴理由書狀並未依據卷
內訴訟資料，具體指摘原判決不適用何種法則或如何適用不當，
或所指摘原判決違法情事，顯與法律規定得為第三審上訴理由之
違法情形，不相適合時，均應認其上訴為違背法律上之程式，予
以駁回。本件原判決撤銷第一審關於偽造有價證券部分不當之判
決，改依想像競合犯之關係，從一重論處上訴人李建忠共同意圖
供行使之用，而偽造有價證券累犯罪刑。已詳敘所憑之證據及認
定之理由，並對上訴人否認犯罪之辯詞，如何不足採信，均已依
據卷內資料予以指駁及說明。從形式上觀察，原判決並無任何違
背法令之處。查上訴人雖曾聲請傳訊證人李建興，但於原審審判
期日已陳明捨棄，原審以事證明確，未為無益之調查，自無違法
可言。而證據之取捨及事實之認定，為事實審法院之職權，茍其
判斷無違經驗法則或論理法則，即不能任意指為違法。原判決依
憑證人林安祺、邱靜櫻、劉家蓁分別於警詢、偵查之證詞，卷附
偽造之支票正、反面影印本、票據掛失止付通知書、遺失票據申
報書、退票理由單、台灣新竹監獄函所附接見明細表、錄音光碟
及勘驗筆錄，以及卷內其他證據調查之結果，綜合研判，認上訴
人確有如原判決事實欄所載之共同偽造有價證券犯行，所辯並未
參與李建興持支票騙人過程云云，為無可採，已詳敘取捨證據之
心證理由，核與採證法則並無違背，亦無所指理由不備之違法情
形存在。又刑法第五十九條之酌量減輕其刑，為審判法官之職權
，本有自由裁量之餘地。原判決未適用該條規定，酌量減輕其刑
，要難指為不當。上訴意旨置原判決之論敘於不顧，徒憑己見，
為事實上之爭辯，並對原審採證認事之職權行使，任意指摘，難
謂已符合首揭法定上訴要件。其上訴違背法律上之程式，應予駁
回。
據上論結，應依刑事訴訟法第三百九十五條前段，判決如主文。
中    華    民    國  九十九  年   十二   月  二十三  日
                      最高法院刑事第十三庭
                          審判長法官  陳  世  淙  
                                法官  陳  東  誥  
                                法官  何  菁  莪  
                                法官  施  俊  堯  
                                法官  林  勤  純  
本件正本證明與原本無異
                                      書  記  官  
中    華    民    國  九十九  年   十二   月  二十七  日
                                                       s

司法院資訊處製作；財團法人民間司法改革基金會備份。
